# 与其他易于获得资源一起使用中受益

提问人：寻 求帮助 时间：2021-04-05 08:05:03
新收入准则应用指南提到：客户能够从该商品本身或从该商品与其他易于获得资源一起使用中受益
请问为何与其他易于获得资源一起使用中受益就算可明确区分了？

回答人：chenyiwei
客户可从将该商品与其他易于获得资源一起使用中受益，表明客户单独向本企业购买该商品是有合理商业理由的，否则无法合理解释其单独购买该商品的商业目的。也就是说，这是与第五条对合同成立的五个条件中的“合理商业实质”相呼应的。